臺灣新竹地方法院刑事判決　　　　　　　　　　　　　九十一年度訴字第一五一號
　　公　訴　人　臺灣新竹地方法院檢察署檢察官
　　被　　　告　乙○○
右列被告因偽造文書案件，經檢察官提起公訴( 九十一年度偵字第六○八號 )，本院
判決如左：
    主  文
乙○○行使偽造私文書，足以生損害於他人，累犯，處有期徒刑伍月，如易科罰金，
以佰元折算壹日。
行動電話服務申請書及同意書上偽造「丙○○」之署押共伍枚及行動電話ＳＩＭ卡壹
張( 編號0000000000000號 )均沒收。
    事  實
一、乙○○前於民國八十四年十二月五日因違反麻醉藥品管理條例案件，經臺灣桃園
    地方法院八十四年度易字第四六六六號刑事案件判處有期徒刑八月，嗣經臺灣高
    等法院八十五年度上易字第四五三三號刑事案件駁回上訴確定在案，於八十六年
    八月三日執行完畢，猶未悔改，竟於八十九年五月六日，在新竹市○○街友人宋
    玉鈞住處，明知甲○○(所涉侵占遺失物罪嫌另經臺灣新竹地方法院檢察署檢察
    官偵辦 )所交付丙○○之國民身分證( 係丙○○於八十九年五月六日凌晨，在新
    竹市○區○○路二段八八二號二樓之六租屋處遭不詳姓名年籍之人所竊取 )係來
    路不明之贓物，仍予以收受該國民身分證，旋於當日持丙○○之國民身分證，前
    往桃園縣龍潭鄉○○路二○五號名將電信企業社北龍店，冒名丙○○，出示該國
    民身分證，並於臺灣大哥大股份有限公司( 下稱臺灣大哥大公司 )行動電話服務
    申請書之客戶簽章欄上，及同意書之立同意書人處，分別偽簽「丙○○」之簽名
    ( 署押 )一枚，因該申請書為一式四份，故乙○○於申請書之客戶存查聯上偽簽
    「丙○○」之署押，即同時複寫於該申請書之公司使用、經銷商、代理商備查等
    聯，以表示「丙○○」同意依據臺灣大哥大公司所提供之東訊五月專案優惠，申
    裝臺灣大哥大行動電話門號，而偽造行動電話申請書及同意書後，持交名將電信
    企業社北龍店職員轉向臺灣大哥大公司申請行動電話門號，使臺灣大哥大公司陷
    於錯誤而核發0000000000號之行動電話門號予乙○○，乙○○並因而
    獲取使用免付行動電話通話費用之不法利益，足以生損害於丙○○及臺灣大哥大
    公司，嗣於八十九年五月十六日為警查獲甲○○涉嫌侵占遺失物罪嫌後，通知丙○○到案調查始得悉上情，並扣得乙○○假冒丙○○名義所申請之行動電話ＳＩ
    Ｍ卡一張( 編號0000000000000號 )。
二、案經臺灣新竹地方法院檢察署檢察官自動檢舉偵查起訴。
    理  由
一、訊據被告乙○○固供承曾於上開時日自甲○○處收受丙○○之國民身分證後，以
    丙○○之名義持向臺灣大哥大公司申請核發0000000000號行動電話門
    號等情不諱，核與被害人丙○○指訴情節相符，並經證人甲○○到庭證述明確，
    復有臺灣大哥大公司行動電話服務申請書、同意書各一紙附卷可稽，及行動電話
    ＳＩＭ卡一張( 編號0000000000000號 )扣案足資佐證。至被告雖
    辯稱：伊係委請不知情之彭姓成年友人代其辦理上開行動電話申請手續，並無親
    自在行動電話服務申請書及同意書上偽簽丙○○之姓名云云，然經與被告於本院
    審理時當庭所書寫之「丙○○」字跡比對結果，上開行動電話服務申請書及同意
    書上所簽寫「丙○○」之字跡確與被告當庭所書寫「丙○○」字跡之筆劃特徵極
    為相符，且「銘」字左側「金」部末端提筆與「名」部相接處均一筆相連，足見
    上開行動電話服務申請書及同意書上「丙○○」之簽名應係被告所為，是被告此
    部分所辯，應係事後卸責之詞，不足採信。從而，被告偽造申請書、同意書並持
    以行使之事證明確，犯行洵堪認定，應予依法論科。
二、次按行為後法律有變更者，適用裁判時之法律，但裁判前之法律有利於行為人者
    ，適用最有利於行為人之法律，刑法第二條第一項定有明文。查被告前開行為後
    ，刑法第四十一條業於九十年一月四日修正為「犯最重本刑為五年以下有期徒刑
    以下之刑之罪，而受六月以下有期徒刑或拘役之宣告，因身體、教育、職業、家
    庭之關係或其他正當事由，執行顯有困難者，得以一元以上三元以下折算一日，
    易科罰金。但確因不執行所宣告之刑，難收矯正之效或難以維持法秩序者，不在
    此限。」、「併合處罰之數罪，均有前項情形，其應執行之刑逾六月者，亦同。
    」，並於同年月十日公布施行，於同年月十二日生效，是被告行為後法律已有變
    更，而比較新舊法之規定，以變更後之新法對被告有利，則依刑法第二條第一項
    前段之規定，自應適用新法即行為時之刑法第四十一條第一項之規定，合先敘明
    。
三、核被告乙○○所為，係犯刑法第二百十六條、第二百十條之行使偽造私文書罪、
    第三百四十九條第一項之收受贓物罪及第三百三十九條第二項之詐欺得利罪。又
    被告偽造署押之行為，為偽造私文書之階段行為，偽造私文書之行為為行使偽造
    私文書之行為所吸收，均不另論罪。又被告所犯上開行使偽造私文書、收受贓物
    及詐欺得利間有方法結果之牽連犯關係，應從較重之行使偽造私文書罪處斷。又
    被告前於八十四年十二月五日因違反麻醉藥品管理條例案件，經臺灣桃園地方法
    院八十四年度易字第四六六六號刑事案件判處有期徒刑八月，嗣經臺灣高等法院
    八十五年度上易字第四五三三號刑事案件駁回上訴確定在案，於八十六年八月三
    日執行完畢，有臺灣高等法院被告全國前案紀錄表、臺灣新竹地方法院檢察署刑
    案資料查註紀錄表附卷可憑，其於有期徒刑執行完畢後，五年內再犯本件有期徒
    刑以上之罪，為累犯，應依刑法第四十七條規定加重其刑。爰審酌被告冒用他人
    名義偽造私文書申請行動電話門號使用，藉以獲取免付通話費用之不法利益時間
    距為警查獲時僅達十日，及被告犯罪之動機、目的、手段、品性、智識程度及犯
    罪後態度等一切情狀，量處如主文所示之刑，並諭知易科罰金之折算標準。
四、被告在臺灣大哥大行動電話服務申請書及同意書上，偽簽「丙○○」之署押各一
    枚，及於行動電話服務申請書第二、三、四聯上之「丙○○」之署押各一枚，均
    依刑法第二百十九條之規定宣告沒收。又扣案之行動電話ＳＩＭ卡一張( 編號0
    000000000000號 )既係被告犯罪所得之物，亦為被告所有，業據被
    告供明在卷，爰依刑法第三十八條第一項第三款之規定併為沒收之諭知。
據上論斷，應依刑事訴訟法第二百九十九條第一項前段，刑法第二條第一項前段、第
第二百十六條、第二百十條、第三百三十九條第二項、第三百四十九條第一項、第五
十五條、第四十七條、修正後第四十一條第一項、第二百十九條、第三十八條第一項
第三款，罰金罰鍰提高標準條例第一條前段、第二條，判決如主文。
本案經檢察官吳金棟到庭執行職務。
中      華      民      國    九十一    年      四      月   二十五     日
                              臺灣新竹地方法院刑事第一庭
                                  法  官  王佳惠
右正本證明與原本無異。
如不服本判決，應於判決送達後十日內向本院提出上訴狀( 應附繕本 )，上訴於臺灣高等法
院。
          書記官  江靜玲
中      華      民      國    九十一    年      四      月   二十六     日
附錄論罪科刑法條全文：刑法第三百四十九條第二項。
搬運、寄藏、故買贓物或為擔保者，處五年以下有期徒刑、拘役或科或併科一千元以下罰金
。
